臺灣臺北地方法院交通事件裁定　　　　 94年度交聲字第928號
原處分機關　臺北市交通事件裁決所
聲明異議人
即受處分人　甲○○
　　　　　　　　　　號1樓
上列受處分人因違反道路交通管理處罰條例案件，對於臺北市交
通事件裁決所於中華民國94年8月30日所為之北市裁二字第裁22
—E00000000號處分（原舉發通知單案號：竹縣警交字第E000000
00號）聲明異議，本院裁定如下：
    主  文
異議駁回。
    理  由
一、聲明異議意旨略以：異議人即受處分人甲○○遭警舉發當天
    ，係因當時天雨視線不清，且路面標誌、標線因管線開挖作
    業致使駕駛人辨識不易，才於紅燈時超越停止線，並非故意
    超越停止線，且標誌、標線標示不清係屬維護單位之權責，
    不應對異議人處罰，因此對原裁決不服，而聲明異議云云。
二、按汽車駕駛人，駕駛汽車不遵守道路交通標誌、標線、號誌
    之指示者，處新臺幣（下同）900元以上1800 元以下罰鍰，
    並記違規點數1 點；又汽車駕駛人，有駕駛車輛未隨身攜帶
    駕駛執照者，處300元以上600元以下罰鍰，道路交通管理處
    罰條例第60條第2項第3款、第63條第1項第1款及第25條第1
    項第3款分別定有明文。
三、經查：異議人確於94年6月15日下午3時20分許，駕駛車牌號
    碼6D－1829號自用小客車，在新竹縣湖口鄉○○路與仁和路
    口為警攔停檢查，且異議人當時並未攜帶駕照等情，為異議
    人所自承，並有新竹縣警察局竹縣警交字第E00000000號舉
    發通知單1紙在卷可參，此部分之事實自可先予確定。其次
    ，異議人遭受攔停舉發當時，前開路口之停止線並無因為天
    雨或施工，而導致標示不清、難以辨識之情形，業據當場舉
    發之員警單大龍到庭證述明確（本院94年10月31日訊問筆錄
    ）。再參酌承辦員警於接到異議人異議後，至現場所拍攝之
    照片顯示，前開路口之停止線標示明確，一般用路人在正常
    行車之狀況下，當可輕易明確辨識該標線之存在，復有新竹
    縣警察局竹北分局94年9月29日北警交裁字第0940038522號
    函及所附之現場照片2幀在卷可憑。異議人雖然辯稱上開照
    片中顯示，停止線最右側靠近路面邊緣之處，有因施工而遭
    柏油遮蓋之不完整情形。但查：上述遭到遮蔽之部分，僅係
    靠近路面邊緣之極小段標線，絕大部分之路面均有清晰之停
    止線存在，且超過該路段正常行車時之一般車輛寬度，故該
    處之停止線顯然並無使得一般用路人難以辨識之情形。故異
    議人辯稱為警舉發當天，前開路口之停止線有因雨及施工而
    標示不清之情形，顯係推諉卸責之詞，不足採信。綜上所述
    ，異議人確有如舉發通知單所載之違規事實，故原處分機關
    依據上揭法條規定，對異議人裁處罰鍰1,200元，並記違規
    點數1點，經核並無違誤。本件異議並無理由，自應予以駁
    回。
四、據上論斷，應依道路交通管理處罰條例第87條第2項、道路
    交通案件處理辦法第19條，裁定如主文。
中　　華　　民　　國　　 94 　　年　　11 　　月　 4　日
                        交通法庭  法  官  游士珺
上正本證明與原本無異。
如不服本裁定，應於裁定送達後5日內向本院提出抗告狀。
                                  書記官  林素霜
中　　華　　民　　國　　94　　年　　11　　月　　18　　日
